最高法院民事裁定　　　　　　　一○○年度台抗字第五四五號
再抗告人　劉佳麟即劉雪鳳
代 理 人　洪千琪律師
上列再抗告人因與相對人焦經國間聲請假扣押事件，聲明異議，
對於中華民國一○○年五月十日台灣高等法院高雄分院裁定（一
○○年度抗字第一二○號），提起再抗告，本院裁定如下：
    主  文
再抗告駁回。
再抗告訴訟費用由再抗告人負擔。
    理  由
按對於抗告法院以抗告有理由而廢棄或變更原裁定之裁定，或以
抗告無理由而駁回抗告之裁定再為抗告，僅得以其適用法規顯有
錯誤為理由，民事訴訟法第四百八十六條第四項規定甚明。所謂
適用法規顯有錯誤，係指原法院就其取捨證據所確定之事實適用
法規顯有錯誤而言，不包括認定事實不當之情形在內。復依同法
第四百九十五條之一第二項準用同法第四百六十九條之一規定，
以同法第四百六十九條各款以外之事由再為抗告，須經第三審法
院之許可，而該許可，以從事法之續造、確保裁判之一致性或其
他所涉及之法律見解具有原則上重要性者為限，否則其再為抗告
自非合法。查再抗告人聲請對相對人假扣押，經台灣高雄地方法
院（下稱高雄地院）裁定駁回，其不服，提起抗告。原法院以：
再抗告人主張債務人向其借款新台幣（下同）三千萬元，僅清償
二千萬元，經提示餘額一千萬元之支票，因提示期限已過，經債
務人撤銷付款委託而遭退票等情，雖據其提出股權轉讓協議書、
支票及退票理由單為證，而可認已就請求之原因為釋明。再抗告
人雖主張債務人先請求暫緩提示，再於提示期限經過後即撤銷付
款之委託，致再抗告人提示時遭退票，經向債務人催討，亦避不
見面，且債務人又有欲將其購買之股權再轉售他人而有隱匿財產
情事等情。然支票因提示期限經過後經撤銷付款委託而遭退票，
固可認債務人有不願讓支票兌現而拒絕清償之意思，但債務人撤
銷付款之委託，或係基於與執票人間就應否付款之爭執，或係基
於其他情事，其原因不一而足，則單從撤銷付款委託之形式觀之
，尚難推認債務人即有逃匿、隱匿財產致將來有不能執行或甚難
執行之情事，且再抗告人亦未能再提出其他可供即時調查之證據
，以釋明債務人有何浪費財產、單純增加負擔或就其財產為不利
益之處分，將成為無資力或移往遠方、逃匿等日後不能強制執行
或甚難執行之情形，應認其尚未能就假扣押之原因為釋明，縱陳
明願供擔保，亦難認該擔保已可補足釋明之欠缺，故其假扣押之
聲請即難准許等詞，因而裁定駁回其抗告，經核並無適用法規顯
有錯誤之情形。再抗告人再為抗告，猶執：相對人故意撤銷付款
委託，明示拒絕付款之意思，顯有逃匿避債之事實，符合將來恐
難執行之情形。又再抗告人於提示不獲兌現後，曾向相對人催討
，相對人置之不理，其有逃匿避債之情形甚明，又相對人持有飯
店股權得為假扣押強制執行之標的，但動產極易脫手，如不加以
保全，將來確有難以執行之虞云云，為其論據。惟查再抗告人所
陳上開理由，均屬認定事實當否之問題。核與適用法規是否顯有
錯誤無涉，且無所涉及之法律見解具有原則上重要性之情事。依
前揭說明，自不應許可，其再抗告難謂合法。
據上論結，本件再抗告為不合法。依民事訴訟法第四百九十五條
之一第二項、第四百八十一條、第四百四十四條第一項前段、第
九十五條、第七十八條，裁定如主文。
中    華    民    國  一○○  年    七    月   十四   日
                      最高法院民事第五庭
                          審判長法官  劉  福  聲  
                                法官  黃  義  豐  
                                法官  劉  靜  嫻  
                                法官  袁  靜  文  
                                法官  李  慧  兒  
本件正本證明與原本無異
                                      書  記  官  
中    華    民    國  一○○  年    七    月  二十六  日
                                                      Q